1. [Sous-Marin ASUQTR](index.html)
2. [Sous-Marin ASUQTR Knowledge Center](Sous-Marin-ASUQTR-Knowledge-Center_5144578.html)
3. [Retrospectives](Retrospectives_39223358.html)

# Sous-Marin ASUQTR : GEI1075 Sprint 1 Retrospective

Created by Gabriel Tremblay on Oct 16, 2020

||
<colgroup><col /><col /></colgroup>|---|
|Date|<time>16 Oct 2020</time>|
|Participants|[Gabriel Tremblay](https://confluence.asuqtr.com/display/~Tremblayg) [Laurie B&eacute;liveau](https://confluence.asuqtr.com/display/~Laurieb) [Unknown User (thomasg)](https://confluence.asuqtr.com/display/~Thomasg) [Unknown User (perreaultm)](https://confluence.asuqtr.com/display/~Perreaultm) [Bastien Cote](https://confluence.asuqtr.com/display/~mysterfreeze) [Mathieu Labranche](https://confluence.asuqtr.com/display/~Labranchem)|
  

## Retrospective

### What did we do well?

* La reconnaissance d'image
* La connaissance de l'outil DIGITS/node ROS
* Faire les requis du "power distribution PCB"
* Requis LQR
* Ajustements et documentation du code LQR
* Finaliser plan de partenariat
* Programmation arduino
* Code d'états de déplacement

### What should we have done better?

* Entrainement multiclass au lieu d'entrainement single class
* Améliorer recherche de pièce, comme le buck 5V
* Voir à la hausse l'évaluation des story de recherche de pièce
* Donner plus de tâche électronique à Bastien
* Contacter Will Flynn pour tips python
* Prévoir matériel pour travailler(ordi prêté, GPUs, setup jetson)
* Mieux définir les requis de code(Testé et reviewed)
* apprendre git aux programmeurs
* **Demander de l'aide de debugging plus tot**
* Ajouter Simon Venne au Sprint
* Poker les programmeurs 2x semaine au lieu d'une fois

## Actions

* Préparer l'ordi a [Unknown User (laurieb)](https://confluence.asuqtr.com/display/~Laurieb)

Document generated by Confluence on May 02, 2023 17:22

[Atlassian](https://www.atlassian.com/)