1. [Sous-Marin ASUQTR](index.html)
2. [Sous-Marin ASUQTR Knowledge Center](Sous-Marin-ASUQTR-Knowledge-Center_5144578.html)
3. [Retrospectives](Retrospectives_39223358.html)
4. [Team ASUQTR - Rétrospective SCRUM 1](42827786.html)
5. [Team ASUQTR - Rétrospective SCRUM 3](44466177.html)

# Sous-Marin ASUQTR : Team ASUQTR - Rétrospective SCRUM 4

Created by Mélody Lesage, last modified on Jan 10, 2021

||
<colgroup><col /><col /></colgroup>|---|
|Date|<time>08 Jan 2021</time><time>10 Jan 2021</time>|
|Participants|[M&eacute;lody Lesage](https://confluence.asuqtr.com/display/~Lesagem) [Gabriel Tremblay](https://confluence.asuqtr.com/display/~Tremblayg) [Bastien Cote](https://confluence.asuqtr.com/display/~mysterfreeze) [Marc-Andre Morrissette-Soucy](https://confluence.asuqtr.com/display/~Soucym) [Eden Kemayou](https://confluence.asuqtr.com/display/~Kemayoue) [Anthony Langlois](https://confluence.asuqtr.com/display/~Langloisa) [Marie-Eve Gagnon](https://confluence.asuqtr.com/display/~Gagnonm) [Oumar Kone](https://confluence.asuqtr.com/display/~Koneo) [&Eacute;tienne Delisle](https://confluence.asuqtr.com/display/~gagabou) [Etienne Pellerin](https://confluence.asuqtr.com/display/~Pellerine) [Joel Bisson](https://confluence.asuqtr.com/display/~Bissonj) [Claire Andeme](https://confluence.asuqtr.com/display/~Claire) [Unknown User (abderrazaka)](https://confluence.asuqtr.com/display/~Abderrazaka) [Fr&eacute;d&eacute;ric Lafrance](https://confluence.asuqtr.com/display/~fredosupra) [Unknown User (giraldeaug)](https://confluence.asuqtr.com/display/~Giraldeaug) [Nicolas Aub&eacute;](https://confluence.asuqtr.com/display/~Auben) [Charles Girard](https://confluence.asuqtr.com/display/~Girardc)|
  

## Retrospective

### What did we do well?

* *Antho : absent*
* *Etienne Delisle : parler avec max,*
* *Marie-Ève : avancer avec thomas flexbe, base*
* *Oumar : avec thomas flexbe*
* *Etienne Pellerin : point avec gab et antho*

* *Eden : comprendre actuator notes*
* *Joel : contacter niteclaser*
* *Claire : vidéo sur une démo, réunion avec gab, bastien, demande de près*
* *Anas : absent*
* *Fred : absent*
* *Gabrielle : contacter les gens (pas d'école), compte de banque avec marc (prochainement)*
* *Nico : modéliser défi robosub 2019, support de caméra envoyer à bast pour prototype*
* *Emery : tuto avec bast*

### What should we have done better?

* *Antho : absent*
* *Etienne Delisle : plus de temps avec max,*
* *Marie-Ève : rien, pratiquer d'avantage*
* *Oumar : problèmes avec commande flexbe*
* *Etienne Pellerin : flexbe (renseignement)*

* *Eden : problèmes avec ordi (technique)*
* *Joel : fabrication pince*
* *Claire : --*
* *Anas : absent*
* *Fred : absent*
* *Gabrielle : --*
* *Nico : dropper avec joel (manque de temps)*
* *Emery : au peu près tout puisqu'il débute*

## Actions

Document generated by Confluence on May 02, 2023 17:22

[Atlassian](https://www.atlassian.com/)