1. [Sous-Marin ASUQTR](index.html)
2. [Sous-Marin ASUQTR Knowledge Center](Sous-Marin-ASUQTR-Knowledge-Center_5144578.html)
3. [Retrospectives](Retrospectives_39223358.html)

# Sous-Marin ASUQTR : Team ASUQTR - Rétrospective SCRUM 5

Created by Mélody Lesage, last modified on Jan 24, 2021

||
<colgroup><col /><col /></colgroup>|---|
|Date|<time>22 Jan 2021</time><time>24 Jan 2021</time>|
|Participants|[M&eacute;lody Lesage](https://confluence.asuqtr.com/display/~Lesagem) [Gabriel Tremblay](https://confluence.asuqtr.com/display/~Tremblayg) [Bastien Cote](https://confluence.asuqtr.com/display/~mysterfreeze) [Marc-Andre Morrissette-Soucy](https://confluence.asuqtr.com/display/~Soucym) [Eden Kemayou](https://confluence.asuqtr.com/display/~Kemayoue) [Anthony Langlois](https://confluence.asuqtr.com/display/~Langloisa) [Marie-Eve Gagnon](https://confluence.asuqtr.com/display/~Gagnonm) [Oumar Kone](https://confluence.asuqtr.com/display/~Koneo) [&Eacute;tienne Delisle](https://confluence.asuqtr.com/display/~gagabou) [Etienne Pellerin](https://confluence.asuqtr.com/display/~Pellerine) [Joel Bisson](https://confluence.asuqtr.com/display/~Bissonj) [Claire Andeme](https://confluence.asuqtr.com/display/~Claire) [Unknown User (abderrazaka)](https://confluence.asuqtr.com/display/~Abderrazaka) [Fr&eacute;d&eacute;ric Lafrance](https://confluence.asuqtr.com/display/~fredosupra) [Unknown User (giraldeaug)](https://confluence.asuqtr.com/display/~Giraldeaug) [Nicolas Aub&eacute;](https://confluence.asuqtr.com/display/~Auben) [Charles Girard](https://confluence.asuqtr.com/display/~Girardc) [&Eacute;mery C&ocirc;t&eacute;](https://confluence.asuqtr.com/display/~Cotee) [Pietro Lacommande](https://confluence.asuqtr.com/display/~Lacommandep) [Andrew Larin](https://confluence.asuqtr.com/display/~Larina) [Maelle Sepulcre](https://confluence.asuqtr.com/display/~Sepulcrem) [Marie-Ange Hamisi](https://confluence.asuqtr.com/display/~Hamisima)|
  

## Retrospective

### What did we do well?

* **Marie-Ève : absente**
* **Étienne P : absent (pas besoin de venir dimanche - autorisation de gab)**
* **Oumar : –**
* **Claire : réponses pour le formulaire**
* **Étienne D : afficher info, avoir communication, lecture de documentations**
* **Émery : bien été, 3/4 de tâche**
* **Andrew : --**
* **Maelle : lecture**
* **Joel : stock de bast : batterie, pince (waterproof) pas mal de test, finit prototype**

* **Eden :**
* **Gabrielle : post fb, taches asbn,**
* **Nico : prototype, modéliser,**
* **Antho : travail individuel sur modifier la control node, qui enlève la vérification du type d'appareil utilisé et si présence ou non de PCA, tout est automatisé**
* **Anas : meme tache automne**
* **Fred : ensemble de petites taches,** **commander** **pièces** **spot welder**
* **Pietro : bien été, tutoriel**
* **Marie-Ange : – commence le prochain sprint**

* **Marie-Ève : --**

### What should we have done better?

* **Marie-Ève : absente**
* **Étienne P : absent**
* **Oumar : demander aide pour ordi**
* **Claire : mettre dossier pour faire modification ?**
* **Étienne D : diviser plus tâches**
* **Émery : répartition du temps**
* **Andrew : bonne version de solidworks**
* **Maelle : problème ordi (pas de jira)**
* **Joel : log temps sur Jira**

* **Eden :**
* **Gabrielle : --**
* **Nico : manque de temps**
* **Antho : runner Ros sur xavier, travail fait avec étienne et gab à suivre**
* **Anas : --**
* **Fred : log temps**
* **Pietro : compréhension concept**
* **Marie-Ange : --**

* **Marie-Ève : manque de temps début session**

## Actions

* *POUR SPRINT 6*
* *andrew : installer solidworks – integration équipe*
* *claire : avoir un dossier local synchronisé avec le drive - gestion inventaire*
* *maelle : avoir Jira sur ordi - intégration équipe*

Document generated by Confluence on May 02, 2023 17:22

[Atlassian](https://www.atlassian.com/)